臺灣臺南地方法院民事裁定
110年度聲字第44號
抗  告  人
即 異 議人  陳玲秀  

            陳姿合  
            陳耀圻  
上  一  人        
代  理  人  彭郁欣律師
            鍾亦庭律師
相  對  人  陳咨頤  
上列當事人間請求清償提存事件，抗告人對本院於民國110年4月
9日所為裁定提起抗告，裁定如下：
    主    文
本院於民國110年4月9日所為110年度聲字第44號裁定撤銷。
本院提存所於民國110年2月24日所為110年度存字第240號提存處
分廢棄。
抗告程序費用新臺幣壹仟元由相對人負擔。
    理    由
一、按原法院或審判長認抗告為有理由者，應撤銷或變更原裁定
    ，民事訴訟法第490條第1項定有明文。
二、抗告意旨略以：本件受取權人陳玲秀及辛美娟、陳俞妦、陳
    盈谷等人之住所地並非在鈞院管轄區域內，鈞院提存所於民
    國110年2月24日所為110年度存字第240號准予清償提存（下
    稱系爭提存事件）之處分，已違反提存法第4條第4項之規定
    ；此外，本件提存未有受領遲延之情況，不符合民法第32
　　6條規定之提存要件，且兩造間無任何租賃關係，依法不應
    准許提存。原處分准予提存，自有未合，原裁定駁回異議，
　　亦有未洽，為此提起抗告，求予廢棄原裁定及原處分等語。
三、按清償提存事件，由民法第314條所定清償地之法院提存所
    辦理之。數人有同一債權，其給付不可分，或為公同共有債
    權，而債權人住所不在一法院管轄區域者，由其中一住所地
    法院提存所辦理之，提存法第4條第1、4項定有明文。又分
    別共有債權，因應有部分明確，得由債務人對各該共有人分
    別就其應有部分辦理提存。另提存法施行細則第3條第1、4
    、6款分別規定：提存所接到提存物保管機構或提存人轉送
    之提存書後，就法院是否有管轄權；提存書記載及應提出之
    證明文件，是否完備；及提存人依本法第四條第四項規定聲
    請提存時，是否以全體債權人為提存物之受取權人等事項，
    應審查其有無欠缺。查，本件債權人辛美娟、陳俞妦、陳盈
    谷三人之住所均為嘉義市○區○○路○段000○0號；陳姿合及陳
    耀圻之住所均為臺南市○○區○○里○○○00號；陳玲秀之住所為
    臺北市○○區○○○路○段000巷00號8樓，此有個人基本資料查詢
    結果在卷可稽，足見部分受取權人之住所地非在本院轄區。
    本件相對人提存之給付物為租金，既為金錢債權，並非不可
    分，依提存書之記載及其提出之證明文件
　　，形式上審查，又不足認定對受取權人而言，該租金請求依
    法律或契約關係而成為公同共有債權之情，參照上開規定，
    本院提存所就系爭提存事件是否有管轄權，即提存人依提存
    法第4條第4項規定聲請提存，本院提存所以受取權人中其一
    之住所地在本院轄區即准予就全部受取權人辦理提存，與上
    開規定是否相符，即非無疑。本院提存所未詳予審查，逕准
    相對人辦理提存，自有可議。從而，抗告人指摘原裁定不當
　　，求予廢棄原裁定，即難謂無理由。爰由本院依民事訴法第
    490條第1項，先將110年4月9日所為裁定予以撤銷，並將本
    院提存所於110年2月24日所為110年度存字第240號提存處分
    廢棄，由本院提存所另為適當之處分，以符法制。 
四、據上論結：本件抗告為有理由，依民事訴訟法第495條之1第
　　1項、第490條第1項、第95條、第78條，裁定如主文。
中　　華　　民　　國　　110 　年　　6 　　月　　11　　日
                    民事第五庭  法  官　張家瑛
以上正本證明與原本無異。
如不服本裁定，須於裁定送達後10日內向本院提出抗告狀，並繳
納裁判費新台幣1,000元。
中　　華　　民　　國　　110 　年　　6 　　月　　11　　日
                                書記官  陳雅婷